---
title: "Siberian tiger"
author: "Maximilian Rücker"
date: "2021/07/10"
output:
  xaringan::moon_reader:
    lib_dir: libs
    nature:
      highlightStyle: github
      countIncrementalSlides: false
---



# Picture of siberian Tiger


```{r echo=FALSE, out.height=450, out.width= 2000}
knitr::include_graphics("images/P.t.altaica_Tomak_Male(1).jpg")
```
???
* Notiz an mich: Auf dem Bild sieht man einen sibirischen Tiger.
* Frage an Albert: Warum kann man HTMl dateien nicht einfach kopieren? Bzw warum wird die datei umformatiert wenn man es kopiert


---
# Some facts

* native to the Russian Far East, Northeast China
--

* 2015' population amount: ~500
--

* Male average weight: 215.3 kg
--

* Female average weight: 137.5 kg 


```{r echo=FALSE, out.height=300, out.width= 1500}
knitr::include_graphics("images/Far_Eastern_in_Russia.svg")
```

---
# Comparison tiger vs. lion (selected species)
```{r, message=FALSE, warning=FALSE, echo=FALSE}
library(tidyverse)
library(knitr)
comp_tib <- tibble(
  species = c("tiger", "lion"),
  size_male = c("331–550 lbs", "200-670"),
  size_female = c("243–401 lbs", "140-370"),
  speed = c("45-50 mph", "30-40 mph"),
  life_span = c("13.5 years in wild", "17.5 years in wild")
)
comp_tib %>%knitr::kable()
```




---
# Sources:
- [Siberian tiger](https://en.wikipedia.org/wiki/Siberian_tiger)

- [Lion vs tiger](https://www.diffen.com/difference/Lion_vs_Tiger)
